臺灣臺北地方法院刑事判決　　　　　　　 96年度訴字第181號
公　訴　人　臺灣臺北地方法院檢察署檢察官
被　　　告　甲○○
上列被告因違反毒品危害防制條例案件，經檢察官提起公訴（96
年度毒偵字第279號），本院受理後被告為有罪之陳述，經合議
庭裁定由受命法官獨任行簡式判決程序，判決如下：
    主  文
甲○○施用第一級毒品，累犯，處有期徒刑玖月，扣案第一級毒
品海洛因壹包（淨重零點壹伍公克）沒收銷燬之；又施用第二級
毒品，累犯，處有期徒刑伍月。應執行有期徒刑壹年，扣案第一
級毒品海洛因壹包（淨重零點壹伍公克）沒收銷燬之。
    事  實
一、甲○○於民國90年間，初犯施用毒品罪，經檢察官聲請本院
    以90年度毒聲字第1312號、90年度毒聲字第1453號裁定而相
    繼執行觀察、勒戒及強制戒治，嗣經本院以90年度毒聲字第
    2799號裁定停止執行強制戒治後暫獲釋放，所餘期間交付保
    護管束，91年7月12日因保護管束執行期滿未據撤銷，視同
    強制戒治執行完畢，並經檢察官於91年8月20日處分不起訴
    確定。旋於前案視同強制戒治執行完畢釋放後5年內之94年
    間再犯施用毒品罪，由檢察官依法訴追經本院以94年度訴字
    第626號判處有期徒刑8月確定，甫於95年3月21日執行完畢
    。竟仍不知悛悔惕勵，於5年內之95年12月7日晚間8時許，
    在台北縣新店市○○路110巷45號14樓，以摻入香煙內點燃
    之方式施用第一級毒品海洛因及以不詳方式施用第二級毒品
    甲基安非他命各1次，嗣於95年12月8日下午2時許，在臺北
    縣中和市○○路96號持有第一級毒品海洛因1包（淨重0.15
    公克），當場為警查獲。旋於同日下午2時30分至2時45分許
    ，經警採尿送驗，始查悉上情。甲○○經通緝到案。
二、案經臺北縣政府警察局中和分局報告臺灣板橋地方法院檢察
    署檢察官呈請臺灣高等法院檢察署檢察長核轉臺灣臺北地方
    法院檢察署檢察官偵查起訴。
        理    由
一、上揭事實，業經被告甲○○於本院審理中坦白承認。其經採
    尿鑑驗結果呈嗎啡及甲基安非他命陽性反應，有台灣檢驗科
    技股份有限公司濫用藥物尿液檢驗報告一紙在卷可稽。而扣
    案白粉一包（淨重0.15公克）含第一級毒品海洛因成分，此
    有法務部調查局96年1月1日調科壹字第09523054580號鑑定
    書附本院卷足參，並有第一級毒品海洛因一包（淨重0.15
    公克）扣案可考。被告施用第一級毒品及第二級毒品之行徑
    甚明。至被告另以係供應毒品者將甲基安非他命混入海洛因
    內，伊同時吸食云云為辯。然首觀被告經警查獲持有之第一
    級海洛因一包，鑑驗結果並無第二級毒品成分，詳見前述，
    且其於另案95年11月間施用第一級毒品海洛因，其驗尿結果
    亦無第二級毒品之反應，有臺灣板橋地方法院檢察署95年度
    毒偵字第7654號起訴書可佐，堪見被告本次應係分別施用第
    一級、第二級毒品無誤。被告90年間，初犯施用毒品罪，經
    檢察官聲請本院以90年度毒聲字第1312號、90年度毒聲字第
    1453號裁定而相繼執行觀察、勒戒及強制戒治，嗣經本院以
    90年度毒聲字第2799號裁定停止執行強制戒治後暫獲釋放，
    所餘期間交付保護管束，91年7月12日因保護管束執行期滿
    未據撤銷，視同強制戒治執行完畢，並經檢察官於91年8 月
    20日處分不起訴確定。旋於前案視同強制戒治執行完畢釋放
    後5年內之94年間再犯施用毒品罪，由檢察官依法訴追經本
    院以94年度訴字第626號判處有期徒刑8月確定，甫於95年3
    月21日執行完畢，有不起訴處分書、起訴書、刑案資料查註
    紀錄表及全國施用毒品案件紀錄表在卷可按，被告經觀察勒
    戒釋放後五年內再次犯有違反毒品危害防制條例之罪刑甚明
    。是被告之任意性自白經與前開證據補強，要與事實相合。
    本件事證明確，被告犯行洵堪認定。
二、核被告所為，係犯毒品危害防制條例第10條第1項、第2項之
    罪。其持有毒品之低度行為，已為較高度之施用犯行吸收，
    不另論罪。其因施用毒品罪，經本院以94年度訴字第626號
    判處有期徒刑8月確定，甫於95年3月21日執行完畢受有期徒
    刑執行完畢，有台灣高等法院被告前案紀錄表在卷可按，其
    5年以內，故意再犯本件有期徒刑以上之各罪，應依刑法第4
    7條第1項論以累犯，並加重其刑。爰審酌被告屢次施用毒品
    ，經觀察勒戒強制戒治及徒刑之執行仍未能戒絕自制、素行
    、對個人身心及社會治安實際及潛在之危害暨犯後坦承之態
    度並主動前往醫療院所戒治（有行政院衛生署八里療養院門
    診收據附本院卷）等一切情狀，量處如主文所示之刑，並定
    其應執行刑示懲。扣案之第一級毒品海洛因第一級毒品海洛
    因一包（淨重0.15公克），應依毒品危害防制條例第18條第
    1項前段，不問屬於犯人與否，沒收銷燬之。
據上論斷，應依刑事訴訟法第273之1第1項、第299條第1項前段
，毒品危害防制條例第10條第1項、第2項、第18條第1項前段，
刑法第11條前段、第47條第1項、第51條第5款，判決如主文。
本案經檢察官侯少卿到庭執行職務。
中　　華　　民　　國　　96　　年　　4 　　月　　30 　　日
　　　　　　　　　刑事第十六庭  法　官　吳定亞
以上正本證明與原本無異。
如不服本判決，應於判決送達後10日內，向本院提出上訴狀。
　　　　　　　　　　　　　　　　書記官　高菁菁
中　　華　　民　　國　　96　　年　　4 　　月　　30　　日
 附錄本案論罪科刑法條全文
 毒品危害防制條例第10條
 施用第一級毒品者，處 6 月以上 5 年以下有期徒刑。
 施用第二級毒品者，處 3 年以下有期徒刑。
